【裁判字號】    97,交聲,848
【裁判日期】    970401
【裁判案由】    聲明異議
【裁判全文】
臺灣臺中地方法院交通事件裁定        97年度交聲字第848號
原處分機關  交通部公路總局臺中區監理所
受處分人    甲○○
上列異議人即受處分人因違反道路交通管理處罰條例案件，對於
交通部公路總局臺中區監理所民國97年3月5日中監違字第裁60-J
00000000號處分不服，聲明異議，本院裁定如下：
    主  文
異議駁回。
    理  由
一、原處分機關略以：異議人即受處分人甲○○（下稱受處分人
    ）駕駛車牌號碼54 99-FX號自用小客車，於96年12月21日15
    時50分許，在臺63甲線新豐269巷處，經測定其行車時速為
    77 公里，超過規定之最高時速60公里，超速17公里，為南
    投縣政府警察局交通隊警員掣單逕行舉發，受處分人於應到
    案日期前提出申訴，經函詢舉發機關仍認本件舉發違規無誤
    ，是爰依道路交通管理處罰條例第40條，處罰受處分人新臺
    幣1600元。
二、聲明異議意旨略以：本件使用之測速機器未經本國檢驗單位
    （經濟部中央標準局）檢驗合格，即屬不合法，又受處分人
    於違規時所駕駛之車牌號碼5499-FX自用小客車之前方尚有
    另輛汽車以超越受處分人之速率，是否因而致偵測之機器失
    靈，原處分機關亦無法證明等語云云。
三、按汽車駕駛人，行車速度，超過規定之最高時速，或低於規
    定之最低時速，除有第43條第1項第2款情形外，處新臺幣12
    00元以上2400以下罰鍰，道路交通管理處罰條例第40條定有
    明文。另參照違反道路交通管理事件統一裁罰基準及處理細
    則所附「違反道路交通管理事件統一裁罰基準表」（適用於
    96年1月1日以後違規）之規定，對於違反道路交通管理處罰
    條例第40條之違規情形，違規車輛為「汽車」，且駕駛人行
    車速度，超過規定之最高速限未滿20公里，並於期限內到案
    聽候裁決者，汽車駕駛人處罰鍰新臺幣1600元。
四、經查：
(一)、受處分人駕駛車牌號碼5499-FX號自用小客車，於96年12月2
    1日15時50分許，在臺63甲線新豐269巷處，經測定其行車時
    速為77公里，超過規定之最高時速60公里，超速17公里違規
    ，為南投縣警察局交通隊警員掣單逕行舉發，有南投縣警察
    局交通隊掣開之投縣警交字第J00000000號舉發違反道路交
    通管理事件通知單1紙及自動測速照相器所拍攝受處分人超
    速駕駛之照片2張在卷可參。
(二)、雷達測速儀於89年1月5日雖由經濟部公告列為應檢定度量衡
    器之項目，必須檢定合格始可使用，然並不包括本案舉發機
    關所使用據以逕行舉發受處分人超速違規所使用之微電腦自
    動測速照相系統型式RLC36型（線圈感應式測速器，製造商
    為Gatsometer B.V.），目前經濟部度量衡器施檢規範並不
    包括這型儀器在內，此有度量衡器檢定檢查辦法第3條第1項
    第7款之規定可參。是受處分人認為本件自動測速照相器須
    由經濟部標準檢驗局檢定合格乙節，尚有誤會。又本件執行
    自動測速照相之儀器業經受測合格，且現仍在合格時間內乙
    情，有南投縣政府警察局97年3月27日投警交字第097001187
    0號函暨所檢附之荷蘭量測局專案號碼00000000號下核准本
    機型之合格證明文件，且業於94年8月4日經臺灣臺北地方法
    院所屬民間公證聯合事務所認證，有北院民認麟字第114350
    號認證書影本在卷可參。則本件自動測速照相儀器既係檢測
    合格之儀器，其準確性應無疑義，該自動測速照相儀器所測
    得違規之採證數值即具公信力，自可作為執法採證之依據。
(三)、另受處分人辯稱：伊違規時所駕駛之自用小客車之前方尚有
    另輛汽車以超越受處分人之速率，是否因而致偵測之機器失
    靈云云。然觀諸本件舉發照片2張，受處分人所駕駛之車輛
    於通過該線圈感應式測速器之際及之後，另輛自用小客車均
    在受處分人所駕駛之自用小客車前方，有該等照片附卷可參
    ，並未有受處分人所稱該自用小客車超越其所駕駛之自用小
    客車之情形，是受處分人前開所稱，尚難採認。
(四)、綜上所述，受處分人上開所辯，尚屬無據，難以採認。從而
    ，原處分機關就受處分人上揭超速之違規行為，依道路交通
    管理處罰條例第40條，裁處受處分人新臺幣1600元，並無不
    當，本件聲明異議為無理由，應予駁回。
據上論斷，應依道路交通管理處罰條例第87條第2項，道路交通
案件處理辦法第19條，裁定如主文。
中    華    民    國    97    年    4     月    1     日
                        臺灣臺中地方法院刑事第五庭
                            法  官  劉麗瑛
以上正本證明與原本無異。
如不服本裁定應於送達後5日內向本院提出抗告狀。
                            書記官  王玟
中    華    民    國    97    年    4     月    1     日


司法院資訊處製作；財團法人民間司法改革基金會備份。
